---
title: "Albouy (2016) Replication"
subtitle: "What Are Cities Worth? Land Rents, Local Productivity, and the Local Value of Amenities"
output:
  html_document:
    css: styles.css
    code_folding: hide
date: "2024-08-30"
---

```{r setup, include=FALSE}
knitr::opts_chunk$set(echo = TRUE)
```

## 論文の概要

### 目的
- その地域（都市）における賃金と住宅価格に関するデータを用いて,不動産収入(land rent)や生産性(local productivity)、アメニティ(Amenity)を推定する。

### 面白さ
- 観察可能なデータから観察不可能な変数を見ようとしたところ

### 使用データ
- 2000年におけるIntergrated public use microdata series(IPUMS)






```{r}
pacman::p_load(tidyverse, haven,fastDummies,fixest, plotly,gt)

df <- read_dta("replication_data/stcmsa2000_wacw_albouy.dta")
```

## やったこと
### wage differentialのクリーニング・計算

- **パッケージの効率的な読み込み**
  - `pacman::p_load`を使用して、複数のパッケージを一度に読み込むことでコードを簡潔にし、パッケージの管理を一元化した。

- **データのフィルタリングと変数変換**
  - `dplyr`パイプラインを利用して、データのフィルタリングや変数変換を一連の処理として行い、コードの可読性とメンテナンス性を向上させた。

- **ダミー変数の作成**
  - `fastDummies`パッケージを使用して、カテゴリー別のダミー変数を効率的に生成した。

- **回帰分析と固定効果分析**
  - `fixest`パッケージを用いて、固定効果モデルを適用した。固定効果の係数が都市ごとの賃金の違いを表す。

- **結果の保存と整理**
  - 集約した結果を`saveRDS`でファイルに保存し、データの永続化と分析の再現性を確保した。

### FigureとTableの作成{.tabset}
#### Figure 1 
Housing cost versus wage levels across metro areas, 2000

```{r}
df <- df %>% 
  mutate(size = case_when(pop < 500000 ~1,
                          pop >= 500000 & pop < 1500000 ~2,
                          pop >= 1500000 & pop < 5000000 ~3,
                          pop >= 5000000 ~4)) %>% 
  mutate(size = if_else(str_detect(cmsaname, "Non-metro"), 0, size))
```


```{r}
figure1 <- 
  df %>% 
  distinct(cmsa, .keep_all = T) %>% 
  ggplot(aes(x = w, y = p, text = shortname)) +
  xlim(-0.4, 0.4) +
  ylim(-0.6, 0.9) +
  geom_point(aes(size = size), alpha = 0.3) +
  geom_abline(slope = 1.534,intercept = 0, color="skyblue")+ 
  geom_abline(slope = 0.64,intercept = 0,linetype = "dashed")+
  geom_abline(slope = -7.37,intercept = 0,linetype = "dotted", )+
  geom_abline(slope = -0.02,intercept = 0,linetype = "dotdash")+
  geom_vline(xintercept = 0, color="gray")+
  geom_hline(yintercept = 0, color="gray")+
  labs(x="Log Wage Differential(w)",y="Log Housing-Cost Differential(p)",
       size = "Scale of Population")+
  theme_light()
  
ggplotly(figure1,
         tooltip = "text")
```

アメリカの各地域をそれぞれの点に取り、賃金 (w) と住宅コスト（p）の関係を示す。

点の大きさは各地域の人口規模を表す。

青線は平均的な生活の質を持つ都市を示す。青線より上側にある都市は、平均よりも非金銭的な生活の質が高く、下側の都市は平均よりも非金銭的な生活の質が低いと考えられる。

#### Table 1
```{r}

phi_L <-0.233
phi_N <- 0.617
theta_L <- 0.025
theta_N <- 0.825
s_y <- 0.36
s_r <-0.10
s_w <- 0.75
tau <- 0.361
delta <- 0.291
# tau_f <- 0.333
# delta_f <- 0.257

```

Wage, Housing Cost, Land Rent, Quality-of-Life, Productivity, Federal Tax, and Total Amenity Value Differential
```{r}
df_table1 <- 
  df %>% 
  select(cmsaname,cmsapop,p,w) %>% 
  mutate(r = (1/phi_L)*p - (phi_N/phi_L)*w,
         A_x = (theta_L/phi_L)*p + (theta_N - phi_N * (theta_L/phi_L))*w,
         Q = s_y * p - s_w *(1 - tau)*w,
         federal_tax_payment = tau * s_w * w,
         Total_Amenity_Value = s_r * r + federal_tax_payment) %>% 
  arrange(desc(Total_Amenity_Value)) %>% 
  mutate(across(-c(cmsaname, cmsapop), ~round(., 2)))
  
  

df_table1 %>% 
  gt()  %>% 
  cols_label(cmsapop = "Population",
             p = "Housing Costs (p)",
             w = "Wages (w)",
             r = "Inferred Land Rent (r)",
             A_x = "Trade Productivity (A_x)",
             Q = "Quality of Life (Q)", 
             federal_tax_payment = "Federal Tax Payment",
             Total_Amenity_Value = "Total Amenity Value")
```



